Inventaris van het tekeningenarchief van de Rijksgebouwendienst (RGD) en rechtsvoorgangers, (1763) 1824-1950 (1957)
Nationaal Archief, Den Haag
- ARCHIEF VAN DE ARCHITECT EN DE BOUWKUNDIGE AMBTENAAR, I
  - OBJECTENARCHIEF (inv.nrs. 8-1588)
    - Hardinxveld/Giessendam
      - Peulenstraat, Post- en telegraafgebouw. Revisietekening, 1:100-1:1000, 1935; 611; 1 blad
        Oorspronkelijke tekening ca. 1920 bijgewerkt tot 1935.
    - Haren
      - Botanicuslaan 18a, Telefoongebouw. Ontwerp- en werktekeningen voor de bouw, 1:1-1:2500, 1936-1939; 612; 1 omslag
        Zie ook bestekkenverzameling inv. nr 1766.
    - Harlingen
      - Telefooncentrale. Bestek- en werktekeningen voor de bouw en constructietekeningen, 1:1-1:1250, 1936-1937; 613; 1 omslag
        Overgebleven originelen, ondernummering: 1/4
      - Grote Bredeplaats 6, Post- en telegraafgebouw. Bestektekeningen voor bouw en verbouw en revisietekeningen 1:1-1:100, 1895-1939; 614; 1 omslag
        Met tekeningen voor de centrale verwarming.
        Bestektekeningen horen bij bestek nr 45 1895.
        zie ook fotoverzameling inv. nr 1657.
        zie ook bestekkenverzameling inv. nr 1767.
      - Havenplein 1, Kantongerecht/Belastinggebouw. Tekeningen voor de bouw en opmetingstekeningen, W.C. Metzelaar, 1:1-1:1250, 1884 [-ca. 1930]; 615; 1 omslag
        Overgebleven originelen, ondernummering: 1/2/3/5/11
      - Stationsweg 5, Rijks-h.b.s. Bestek- en werktekeningen voor de bouw en revisietekeningen, 1:1-1:500, 1926-1954; 616; 1 omslag
        Revisietekeningen bijgewerkte tekeningen tot 1954.
        bestektekeningen horen bij bestek nr 13 1926.
        zie ook bestekkenverzameling inv. nr 1768.
    - Haskerland, zie Schoterland
    - Hattum
      - [Kerkstraat], Post- en telegraafgebouw. Revisietekening, 1:100-1:1250, 1932; 617; 1 blad
    - Heemskerk
      - Tolweg, Kasteel Assumburg. Opmetingstekeningen, detail- en werktekeningen voor restauratie en verbouw, 1:1-1:200, 1935-1944; 618; 1 omslag
        Overgebleven originelen, ondernummering: 39/42/43/44/45/46/47/48/50/51/52/53/54/55/65
    - Heemstede
      - Raadhuisstraat, Post- en telegraafgebouw, telefoongebouw. Tekeningen voor de bouw- en verbouw en revisietekeningen, [Cuypers & Co.], 1:1-1:2500, 1921-1939; 619; 1 omslag
        Revisietekeningen bijgewerkt tot 1935.
    - Heer, zie Maastricht
    - Heerenveen
      - [Burg. Falkenaweg,] Marechausseekazerne. Ontwerptekeningen voor de bouw, 1:100-1:2500, 1932-1933; 620; 1 omslag
      - Fok 31, Rijks-h.b.s. c.a. Tekeningen voor de bouw, verbouw- en uitbreiding en constructietekeningen, 1:1-1:100, [ca. 1880-] 1933; 621; 1 omslag
        Overgebleven originelen, ondernummering: 1/2/3/4/5/6/7/8/9/10/11/12/13/14/15/16/17/18/19/20/21/22/23/24/25/29/30/32/33/34/40/41/43/44/45/46
      - Van Harenspad 8, Post- en telegraafgebouw. Bestektekeningen voor de bouw en revisietekeningen, 1:100 [-ca. 1:1000], 1913-1916; 622; 3 bladen
        Bestektekeningen horen bij bestek nr 55 1-11-1912.
        zie ook fotoverzameling inv. nr 1658.
        zie ook bestekkenverzameling inv. nr 1770.
      - [Van Harenspad 44-46,] Belastinggebouw. Opmetingstekening, 1:100, [ca. 1905]; 623; 1 blad
      - K.R. Poststraat 10, Achter Crackstate, Huis van bewaring/Arrondissementsrechtbank/Kantongerecht. Tekeningen voor de bouw en opmetingstekeningen, A.C. Kros, W.C. Metzelaar, 1:50-1:100, 1840-1892; 624; 5 bladen
        Overgebleven originelen, ondernummering: 2/3/4/5
        Exhibitum 19 december 1840, nr 59, waterstaat Friesland.
      - [K.R. Poststraat], Telefoongebouw. Ontwerp-, bestek- en werktekeningen voor de bouw en revisietekeningen, 1:1-1:2500, 1937-1938; 625; 1 omslag
        Overgebleven originelen, ondernummering: 37
        Bestektekeningen horen bij bestek nr 10 8-11-1938.
        zie ook bestekkenverzameling inv. nr 1771.
      - Stationsemplacement, Stationspostlokaal. Opmetingstekeningen, [1:50], [ca. 1930]; 626; 3 bladen
        Met plattegrond van gebouw en omgeving.
        Zie ook bestekkenverzameling inv. nr 1769.
    - Heerlen
      - Post- en telegraafgebouw. Detailtekeningen, 1:1-1:10, [ca. 1910]; 627; 1 omslag
      - Akerstraat, Woonhuis van Dr Ottenhoff. Ontwerptekeningen voor de verbouw, T.H.J. Geerts, 1: 50-1:100., 628; 2 bladen
      - Honingstraat 42, P.T.T.-gebouw. Revisietekeningen en (bestek-) tekeningen van de riolering, 1:100, [1933-] 1955; 629; 1 omslag
        Bestektekeningen horen bij bestek nr 20 1933.
      - [Saroleastraat 35], Kantongerecht. Ontwerptekeningen voor de bouw en opmetingstekeningen, W.C. Metzelaar, 1:50-1:100, 1907-1908; 630; 1 omslag
        Overgebleven originelen, ondernummering: 4/5/6/7/8/9
      - Schinkelstraat, Post- en telegraafgebouw. Bestek- en werktekeningen voor de bouw en constructietekeningen, 1:20-1:1250, 1933-1934; 631; 1 omslag
        Overgebleven originelen, ondernummering: 89/90/91/92/93/94/95/96/97/98
        zie ook bestekkenverzameling inv. nr 1772.
      - Zandweg 180, Kweekschool van vroedvrouwen. Bestektekeningen voor de bouw, J. Stuyt, 1:50-1:2500, 1920-1934; 632; 1 omslag
        Overgebleven originelen, ondernummering: 8/10
        Horen bij de bestekken nrs 239 (A,B,C) 1922 en 356 1934.
    - Heeze
      - J. Deckersstraat 29, Hulppost- en telegraafgebouw. Bestek- en werktekeningen voor de inrichting van een woonhuis tot hulppostkantoor en revisietekening, 1:50-1:250, 1919-1935; 633; 4 bladen
        Bestektekening hoort bij bestek nr 9 [1919].
    - Heiligerlee, zie Scheemda
    - Den Helder
      - Algemeen. Kaart van sectie C uit het kadastraal register [ca. 1:1250], [ca. 1900-] 1934; 634; 3 bladen
      - Douche-inrichting. Ontwerptekening voor de bouw, 1:100-1:1000, [ca. 1920]; 635; 1 blad
      - Provoostgebouw. Opmetingstekening, 1:100, [ca. 1930]; 636; 1 blad
      - K.N.M.I., 637-639
        - Observatiegebouwtje. Ontwerptekening voor de bouw, 1:50-1:500 [ca. 1925], 637; 1 blad
        - Observatietoren. Tekeningen voor de bouw en constructietekeningen, 1:20-1:50 [ca. 1915], 638; 4 bladen
        - Observatorswoning. Tekening voor de bouw, 1:50 [ca. 1915], 639; 2 bladen
      - Ankerpark, Sportterrein. Uittreksel uit het kadastraal register, [niet op schaal], [ca. 1930]; 640; 1 blad
      - Bassingracht, Kazernement voor de onderzeedienst, mijnendienst, 641-655
        - Staat houdende de resultaten van grondboringen, 1:50 [ca.1920], 641; 1 blad
          Met plattegrond van de gebouwen en omgeving [ca. 1:750].
        - Plattegronden van de gebouwen en omgeving, revisie, [ca. 1:250-] 1:300 [ca. 1920], 642; 2 bladen
        - Ontwerp- en bestektekeningen voor de terreinen, 1:1-1:500 1914-1915, 643; 1 omslag
          Bestektekeningen horen bij bestek nr 2 1914/1915.
        - Accuwerkplaatsen. Tekeningen voor de uitbreiding, 1:100 1929-1930, 644; 2 bladen
        - Duikbedrijf. Bestektekeningen voor de bouw, 1:1-1:100 1920-1931, 645; 1 omslag
          Horen bij bestekken nr 14 1920/1921 en nr 2 1931.
        - Kazerne/Manschappengebouw. Ontwerp- en bestektekeningen voor de bouw, 1:1-1:100 1914-1915, 646; 1 omslag
          Overgebleven originelen, ondernummering: 1/16/18/19
          Horen bij bestekken nrs 2, 3 en 9 1914/1915.
        - Machinewerkplaats/machinegebouw. Bestektekeningen voor de bouw en de uitbreiding en constructie- en revisietekeningen, 1:1-1:100 1920-1939, 647; 1 omslag
          Bestektekeningen horen bij bestek nr 11 1920 en nr 20 1931.
        - Motoren proefstand. Bestektekening voor de bouw, 1:20 1914, 648; 1 blad
          Hoort bij bestek nr 10 1914/1915.
        - Woongebouw voor officieren en machinisten. Bestektekeningen voor de bouw en revisietekeningen, 1:10-1:100 1914-1915, 649; 1 omslag
          Overgebleven originelen, ondernummering: 1/3/5
          Bestektekeningen horen bij bestekken nrs 2 en 3 1914/1915.
        - Laadlokaal. Bestektekeningen voor de bouw en uitbreiding, 1:50-1:100 1920-1931, 650; 4 bladen
          Horen bij bestekken nr 14 1920 en nr 20 1931.
        - Technische dienst. Bestektekeningen voor de bouw en constructie-tekeningen, 1:1-1:100 1914-1930, 651; 1 omslag
          Bestektekeningen horen bij bestekken nr 3 1914 en nr 6 1915.
        - Radio-peildienst. Tekening voor de bouw, 1:20-1:1000 [ca. 1935], 652; 1 blad
        - Station voor draadloze telegrafie. Bestektekeningen voor de bouw, 1:20-1:200 1919, 653; 3 bladen
          Horen bij bestek nr 16 1919.
        - Transformatorgebouw. Bestektekening voor de bouw, 1:50 1915, 654; 1 blad
          Hoort bij bestek nr 6 1915.
        - Wacht- en privaatgebouw. Bestektekeningen, revisietekening en een tekening voor de aanleg van elektriciteit, 1:10-1:1000 1914 [-ca. 1930], 655; 4 bladen
          Hoort bij bestek nr 2 1914/1915.
      - Boerhavestraat 15, Telefoongebouw. Bestek-, werk- en detailtekeningen voor de bouw en revisietekeningen, 1:1-1:1000, 1938; 656; 1 omslag
        Overgebleven originelen, ondernummering: 40/41
        Met 28 buigstaten.
        Bestektekeningen horen bij bestek nr 11 1938.
      - Harsenseiland, Fort op de Harsens. Ontwerptekeningen voor de bouw, J.Z. Stuten, 1:2-1:100, 1883-1884; 657; 5 bladen
        Uit het archief der genie, plans van vestingen, litt. H. nr 490.
      - Hoofdgracht/Rijkswerf, Torengebouw/Marine Museum. Opmetingstekening, 1:20, 1939; 658; 1 blad
      - Hoofdgracht/Rijkswerf, Marinezwembad. Ontwerp-, bestek- en werktekeningen voor de bouw, 1:1-1:100, 1917-1933; 659; 1 omslag
        Overgebleven originelen, ondernummering: 97/98/100
        Horen bij bestek nr 2 1917.
      - Hoofdgracht/Rijkswerf, Gymnastieklokaal en Sportschool. Ontwerptekeningen voor de bouw en uitbreiding, 1:1-1:500, [ca. 1925-] 1930; 660; 1 omslag
      - Burg. Houwingsingel 6, Station voor draadloze telegrafie bij de Onderzeedienst/Archiefgebouwtje. Bestektekening voor de bouw, 1:50, 1919; 661; 1 blad
        Hoort bij bestek nr 16 1919.
      - Kerkgracht 4, Kantongerecht/Kantoor voor registratie en domeinen. Tekeningen voor de bouw en revisietekening voor de elektrische installatie, W.C. Metzelaar, 1:1-1:100, 1911-1938; 662; 1 omslag
        Overgebleven originelen, ondernummering: 8/9
      - Koningsplein, Belastingkantoor. Ontwerptekeningen voor de bouw- en de verbouw, 1:50-1:1000, 1897 [-ca. 1905]; 663; 4 bladen
        Met plattegrond van het gebouw en omgeving.
      - De Kooy, HMs. Vliegkamp de Kooy, 664-665
        - Kazerne. Tekeningen voor de bouw, 1:100-1:500 1939, 664; 1 omslag
          Overgebleven originelen, ondernummering: 6/7/8/12
        - Hangar. Tekening voor de bouw, 1:100 [ca. 1940], 665; 1 blad
      - Het Nieuwe Diep 3-7, Commandementsgebouw en dienstwoning. Opmetingstekeningen, constructietekeningen en tekeningen voor de verbouw, 1:1-1:200, 1880-1935; 666; 1 omslag
        Overgebleven originelen, ondernummering: 28/30/33/34/40/42/43/44/45/47
      - Het Nieuwe Diep 8-10, Koninklijk Instituut voor de Marine/Marine hospitaal, 667-679
        - Algemeen. Bestektekeningen voor uitbreiding, 1:100-1:1000 1938, 667; 4 bladen
          Horen bij bestek nr 8 1938.
        - Adelborsteninstituut. Bestektekeningen voor de bouw, revisietekeningen en opmetingstekeningen voor het gymnastiek- en privaatgebouw, 1:1-1:100 [ca. 1890-] 1940, 668; 1 omslag
          Bestektekeningen horen bij bestekken nr 21 1916 en nr 1 1923.
        - Administrateurswoning hospitaal. Bestektekeningen voor de bouw en constructietekeningen, 1:1-1:100 1914- 1915, 669; 1 omslag
          Overgebleven originelen, ondernummering: 12
          Bestektekeningen horen bij bestek nr 8 1914/1915.
        - Apotheek. Ontwerptekening voor de bouw, 1:100 [ca. 1895], 670; 1 blad
        - Aulagebouw. Bestektekeningen voor de uitbreiding, 1:100-1:1000 1938, 671; 4 bladen
          Horen bij bestek nr 35 1938.
        - Hoofdgebouw. Ontwerp- en bestektekeningen voor de bouw en tekeningen voor de aanleg van leidingen en centrale verwarming, 1:20-1:200 [ca. 1869-] 1930, 672; 1 omslag
          Overgebleven originelen, ondernummering: 2/3/4/9
          Horen o.a. bij de resolutie van 29 april 1895 D 31 en bij de missive van de Ingenieur der Marine te Willemsoord, 8 mei 1895 A nr 122.
        - Hospitaal. Ontwerptekeningen voor de bouw en bestektekening voor de uitbreiding, 1:1 [ca. 1:500] 1838-1915, 673; 1 omslag
          Overgebleven originelen, ondernummering: 3/4/5/6/7/8/9/10/11/12/13/14/15/16/17/18/19/20/21/22/23/24
          Exhibitum 1838 nr 6 en nr 8.
          bestektekening hoort bij bestek nr 8 1914/1915.
        - Hospitaal, barak voor besmettelijke ziekten. Bestek- en werktekeningen voor de bouw en de uitbreiding en revisietekeningen 1:50-1:100 1919-1923, 674; 1 omslag
          Overgebleven originelen, ondernummering: 1/2/35
          Bestektekeningen horen bij bestekken nr 8 en nr 4 1919 en nr 2 1921.
        - Kombuisgebouw. Bestektekeningen voor de uitbreiding en constructie- tekeningen, 1:1-1:100 1939-1940, 675; 1 omslag
        - Machinelaboratorium. Bestektekeningen voor de bouw en constructietekeningen, 1:1-1:100 1918, 676; 1 omslag
          Bestektekeningen horen bij bestek nr 11 1918.
        - Gebouw Noord. Bestektekeningen voor bouw en tekeningen voor verbouw, 1:1-1:1000 [ca. 1900-] 1923, 677; 1 omslag
          Overgebleven originelen, ondernummering: 2/6
          Bestektekeningen horen bij bestek nr 1 1923.
        - Sportterreinen. Opmetingstekening, 1:200 [ca. 1915], 678; 1 blad
        - Tennisbaan Animo. Opmetingstekening, 1:200 1915, 679; 1 blad
      - Het Nieuwe Diep 12, Onderzeedienstkazerne Buitenveld, manschappengebouw. Constructietekeningen, 1:10-1:50, 1914; 680; 1 omslag
      - Het Nieuwe Diep 34b, Atjeh-loods. Ontwerp- en bestektekeningen voor de bouw en constructietekeningen, 1:1-1:200, 1904; 681; 1 omslag
        Horen bij contract nr 6 1918.
        horen bij de missive van de hoofdingenieur van de marine te Hellevoetsluis, d.d. 9-12-1904, nr 210 en d.d. 2-2-1905.
      - Het Nieuwe Diep 36-38, Acculaadstation. Ontwerptekeningen voor de bouw, 1:1-1:100, 1932-1938; 682; 1 omslag
      - Het Nieuwe Diep, Fort Oostoever/mijnenbergplaatsen. Ontwerptekeningen voor de uitbreiding, constructie- en revisietekeningen en opmetingstekeningen, H.T. Schalken, Van Ingen e.a., 1:1-1:5000, 1856-1938; 683; 1 omslag
        Overgebleven originelen, ondernummering: 4/5/6/8/10/11/12/13/14/15/16/17/43/44/45/66/107
        Met staten houdende resultaten van grondboringen.
        O.a. uit het archief van de genie.
      - Nieuwe Haven, Verspermagazijn [mijnen- bestrijdingsstelplaats]/steiger, 684-689
        - Algemeen. Ontwerp-, bestek- en werktekeningen voor de bouw en uitbreiding, constructie- en revisietekeningen, 1:100-1:2000 1918-1935, 684; 1 omslag
          Bestektekeningen horen bij bestekken nrs 5c en 6 1919 en nr 10 1920.
          horen bij contracten nrs 4 en 9 1918.
        - Munitiebergplaats en werkplaatsen. Ontwerptekeningen, 1:100-1:200 [ca. 1920], 685; 3 bladen
        - Sloopinrichting. Bestektekening voor de bouw, 1:50 1917, 686; 1 blad
          Hoort bij bestek nr 7 1917.
        - Berging aanvuurladingen. Bestektekening voor de bouw, 1:50 1919, 687; 1 blad
        - Stookgebouw. Ontwerptekeningen voor de bouw, 1:50-1:100 1918, 688; 2 bladen
          Horen bij contract nr 4 1918.
        - Wachtgebouw. Tekeningen voor de bouw en revisietekeningen, 1:50 1918, 689; 2 bladen
          Horen bij contract nr 9 1918.
      - Nieuwe Haven, Pyrotechnische werkplaatsen, 690-692
        - Algemeen. Bestektekeningen voor de bouw en constructie- en revisietekeningen, 1:1-1:500 1916-1938, 690; 1 omslag
          Overgebleven originelen, ondernummering: 11/12/13/36/37
          Horen bij bestek nrs 4, 5 b+c 1916 en nr 1 1918.
          horen bij contracten nr 2 1917 en nr 7 1918.
        - Buskruitmagazijn. Bestektekening voor de bouw, 1:100 1917, 691; 1 blad
        - Munitiebergplaatsen. Tekeningen voor de bouw, 1:100-1:1000 [ca. 1935], 692; 5 bladen
      - Rijksweg, Fort Westoever. Bestektekening voor de bouw van een brug, C.C. Potri, 1:50, 1915; 693; 1 blad
        uit het archief van de genie, 2de commandement Den Helder.
      - Kijkduin, Huisduinen, Opzichterswoning. Tekeningen voor de bouw, 1:100-1:200, [ca. 1925]; 694; 2 bladen
        Uit het archief van de Bouwkundige Dienst van het Loodswezen, gesigneerd C. Jelsma.
    - Hellendoorn
      - Stationsplein, Nijverdal, Post- en telegraafgebouw. Revisietekeningen, 1:100-1:1000, 1929; 695; 2 bladen
    - Hellevoetsluis
      - Opzomerlaan 5, Post- en telegraafgebouw. Bestektekening voor de bouw en revisietekening, 1:100, [ca. 1895-] 1935; 696; 2 bladen
      - Tramhaven, Mijnenmagazijn. Bestek- en werktekeningen voor de bouw en constructie-tekeningen, 1:5-1:1000, [ca. 1910-] 1922; 697; 1 omslag
        Zie ook fotoverzameling inv. nr 1659.
    - Helmond
      - Markt, Belastinggebouw. Bestektekening voor de verbouw en een opmetingstekening 1:100-1:2500, [ca. 1915-] 1928; 698; 2 bladen
        Bestektekening hoort bij bestek nr 12 1928.
      - Molenstraat 191, Rijks-h.b.s. c.a. Ontwerptekeningen voor de bouw en opmetingstekeningen, 1:50-1:500, 1877 [-ca. 1915]; 699; 5 bladen
        Met koppenplan van het gymnastieklokaal.
      - Watermolenwal 15, Telefoongebouw. Revisietekening, 1:100-1:1000, 1954; 700; 1 blad
        Revisie van oorspronkelijke bestektekening uit 1939, bestek nr 2.
      - Watermolenwal 16, Post- en telegraafgebouw. Revisietekening en tekening van de elektrische installatie, 1:100-1:1000, 1954; 701; 3 bladen
      - Weg op de Heuvel 9-11, Kantongerecht. Bestektekeningen voor de bouw, W.C. Metzelaar, 1:100-1:500, 1904-1907; 702; 4 bladen
    - Hengelo (Gld)
      - Dorpsstraat, Post- en telegraafgebouw. Revisietekeningen, 1:100-1:1000, 1916-1930; 703; 2 bladen
    - Hengelo (O)
      - Marechausseekazerne. Tekening voor de terreinafsluiting, 1:1-1:100, 1933; 704; 1 blad
      - Ansinkweg 1, Belastinggebouw, woning van de inspecteur. Constructietekeningen voor nieuwbouw en een revisietekening, 1:1-1:1250, 1926-1938; 705; 1 omslag
      - B.F. Hofstedestraat, Magazijn van de technische dienst. Bestektekening voor de bouw, 1:100-1:1250, 1933; 706; 1 blad
      - Enschedesestraat/B.F. Hofstedestraat, Belastingkantoor, Telefoongebouw/Post- en telegraafgebouw. Bestektekeningen voor de bouw van het belastingkantoor en de telefooncentrale en de verbouw van het post- en telegraafgebouw, 1:10-1:1250., 707; 1 omslag
        Overgebleven originelen, ondernummering: 9/10/11
        Met revisietekeningen.
        Bestektekeningen horen bij bestek nr 1 1931.
      - Enschedesestraat 50, Telefoongebouw, belastinggebouw. Constructietekeningen voor de bouw, 1:5-1:50, 1931-1933; 708; 1 omslag
    - 's-Hertogenbosch
      - Hypotheek- en kadastergebouw. Tekening voor de elektrische installatie, 1:100, [ca. 1915]; 709; 1 blad
      - Pr. Bernhardstraat 12, Districtscentrale. Bestek- en werktekeningen voor de bouw en constructietekeningen, 1:10-1:100, 1935-1936; 710; 1 omslag
        Bestektekeningen horen bij bestek nr 6 1935.
      - Boschveldweg 2/Parallelweg, Spoorwegpostgebouw. Bestektekeningen voor de bouw en verbouw en revisietekeningen voor de elektra enz, 1:10-1:200, 1934-1938; 711; 1 omslag
        Met plattegrond van de terreinen.
        Bestektekeningen horen bij bestekken nrs 7 en 16 1936-1937.
      - Hekellaan 4, Rijks-h.b.s. Bestek- en werktekeningen voor de bouw en de uit- breiding, J. van Lokhorst, 1:20-1:200, 1903-1908; 712; 1 omslag
        Overgebleven originelen, ondernummering: 1/2/11
        Bestektekeningen horen bij bestek nr 8 1903-1904.
      - Koningsweg 2, Villa voor dr. G. de Gruyter. Ontwerptekeningen voor de bouw, T. Wilschut, 1:100, 1930; 713; 4 bladen
      - Koningsweg 40, Herenhuizen/Ontvangstkantoor der belastingen. Ontwerptekeningen voor de bouw, J. Hurkens & Zn, [ca. 1:20-] 1:100, 1919; 714; 4 bladen
      - De Mortel, Telefoongebouw. Bestektekeningen voor de constructie, 1:100-1:1000, 1935-1936; 715; 1 omslag
        Overgebleven originelen, ondernummering: 1/3/4/5/6/7/8/9/10/11/12
        Horen bij bestek 6 25-9-1935.
      - Spinhuiswal/St.-Jorisstraat, Justitie gebouwen, 716-718
        - Huis van Bewaring. Opmetingstekeningen, S. Wijn, 1:20-1:100. Met revisietekening van de rioleringen; plattegrond van de justitiegebouwen. 1915-1923, 716; 1 omslag
        - Strafgevangenis, Huis van bewaring. Tekeningen voor de bouw en de aanbouw en revisietekeningen, S. Wijn, 1:20-1:100. 1915-1923, 717; 1 omslag
          Overgebleven originelen, ondernummering: 1/2/3/6/7/8
        - Paleis van Justitie. Revisietekeningen, S. Wijn e.a., 1:50. 1923-1952, 718; 4 bladen
      - Stationsweg, Belastinggebouw. Opmetingstekening, H. v.d. Waal, 1:100, 1920; 719; 1 blad
      - Verwerstraat 41, Gouvernementsgebouw/Woning van de Commissaris van de Koningin, plantenkas in de tuin. Ontwerp- en bestektekeningen voor bouw en verbouw, opmetingstekeningen en revisietekeningen, 1:20-1:1250, 1908-1944; 720; 1 omslag
        Overgebleven originelen, ondernummering: 1/2/3/4/5/8/9/10
      - Verwerstraat/Waterstraat 16, Gouvernementsgebouw, archiefgebouw, rijkswaterstaat. Bestek-, detail- en werktekeningen voor de bouw en de uitbreiding, tekeningen voor de aanleg van verwarming, tekeningen voor het onderhoud aan de Dieze muur en revisietekeningen, 1:10-1:200, 1908-1931; 721; 1 omslag
        Overgebleven originelen, ondernummering: 17
        Bestektekeningen horen bij bestek nr 4 21-5-1908.
        zie ook bestekkenverzameling inv. nr 1773.
      - Waterstraat 20, Rijksarchief, archieven van justitie. Opmetingstekeningen, tekeningen voor de uitbreiding en ontwerptekeningen voor de archiefstellingen, de boekenlift en de bekapping, J. van Lokhorst e.a., 1:10-1:100, [ca. 1885-] 1932; 722; 1 omslag
        Uitbreidingsplannen niet aldus uitgevoerd.
        zie ook fotoverzameling inv. nr 1660.
      - Wolvenhoek 7, Rijkskantorengebouw, rijkswaterstaat. Ontwerptekeningen voor de bouw, 1:100, 1930; 723; 1 omslag
    - Heurne, zie Aalten
    - Heusden
      - Botermarkt 2, Post- en telegraafgebouw. Revisietekening, 1:100-1:1250, 1929; 724; 1 blad
    - Hillegom
      - Hoofdstraat 36-38, Post- en telegraafgebouw Bestek- en werktekeningen voor de bouw, de verbouw, constructietekeningen en revisietekeningen, 1:20-1:1250, 1911-1966; 725; 1 omslag
        Overgebleven originelen, ondernummering: 5/10/23/24
        Revisietekeningen bijgewerkt tot 1966.
        bestektekeningen horen bij de bestekken nr 17 2-5-1911 en nr 22 25-6-1932.
    - Hilversum
      - P.T.T.-gebouw. (Bestek-) tekening voor nieuwbouw [-ca. 1:100], [ca. 1940]; 726; 1 blad
      - Kerkbrink, Postgebouw. (Bestek-) tekeningen voor de bouw en verbouw en revisietekeningen, 1:100-1:2500, 1904-1928; 727; 2 bladen
      - Kerkstraat, Telefoon- en telegraafgebouw. Tekening voor de bouw en revisietekeningen, 1:10-1:100, [ca. 1905-] 1929; 728; 4 bladen
        Revisietekening bijgewerkt tot 1929.
      - Kerkstraat 82/84, Kantongerecht. Opmetingstekeningen, W.C. Metzelaar, 1:100, 1912; 729; 2 bladen
      - Vondellaan, Kantoor en woning voor de ontvanger der registratie en domeinen. Tekening voor verbouw, 1:100, [ca. 1910]; 730; 1 blad
      - Vondellaan 9, Belastinggebouw. Tekeningen voor de bouw en revisietekeningen, 1:1-1:1000, [ca. 1930-ca. 1935]; 731; 5 bladen
    - Hoek van Holland
      - Prins Hendrikstraat 187, Post- en telegraafgebouw. Revisietekening, 1:100-1:1000, 1929; 732; 1 blad
      - Rietdijkstraat 128, Stallencomplex. Bestektekeningen voor de bouw en revisietekeningen, 1:50-1:1000, [ca. 1910-] 1912; 733; 4 bladen
        Bestektekeningen horen bij bestekken nr 1186 en nr 656.
        betreft kopieën van tekeningen uit het archief van de H.IJ.S.M.
      - Rietdijkstraat 132-134, Belastinggebouw, woningen. Bestektekeningen en tekeningen voor verbouw en uitbreiding, 1:20-1:1000, 1898-1921; 734; 1 omslag
        Overgebleven originelen, ondernummering: 1/3/5/7
        Bestektekeningen horen bij bestekken d.d. 31-5-1898 en 11-11-1921.